Irish verbs have four tenses: present, future, past and past habitual
Irish verbs have four moods: the indicative, the imperative the conditional and the subjunctive.
The Irish equivalent of the infinitive is the stem which is derived from the second person imperative singular of a verb.
There are two conjugations of regular verbs.
Irish has 11 irregular verbs which do not have predictable forms.
The Irish equivalent of the passive is 

First Conjugation
Verbs with a one-syllable root
Verbs with a root containing more than one syllable and ending in -áil.
Verbs ending in -áin, óil, and úir.

Second Conjugation
Verbs with more than one syllable ending in -igh or -aigh.
Verbs with more than one syllable in their root ending in -il, -ail,-in, -ain, -ir,-air,-is. These verbs undergo syncopation when they are conjugated.
Verbs with more than one syllable that are not syncopated.


The Imperative Mood
The imperative is used to give a command or to make a request. 
Because of that, the two forms that are most used are the second person singular and the second person plural.
As noted, the verb stem is the imperative singular.
The imperative plural is formed in the following way:

First Conjugation
The ending -igí is added to a slender one syllable verb stem.
The ending -aigí is added to a broad one syllable verb stem.
The ending -áil and -áin are broadened by dropping the i and then have -aigí added to the end.
With one syllable verbs that have a long vowel and that end in -igh, the -igh is replaced by -igí.
The short vowel in verbs such as nigh and suigh is lengthened.

Second Conjugation:
The ending -igh is changed to -ígi and -aigh is changed to -aígí.
In the case of verbs with more than one syllable in their root, ending in -(a)il, -(a)in, -(a)ir and -(a)is, the -(a)i is left out and -(a)ígí is added to them.


The Negative Form:
The negative is formed by placing ná before the positive form of the verb. Ná prefixes h to initial vowels:

Simple Past Tense
The initial consonat of the root form is lenited.
A d' is prefixed to verbs starting with a vowel or f.
The autonomous form adds a -adh to a broad root and -eadh to a slender root.

First Conjugation
The first person plural of verbs with a slender root add -eamar to the past form.
The first person plural of verbs with a broad root add -amar to the past form.

Second Conjugation
In the first person plural of verbs with a slender root, -igh is changed to -íomar.
In the first person plural of verbs with a slender root, -aigh is changed to -aíomar.


Present Tense

First Conjugation
Verbs with broad roots have the following endings added to the root:
-aim
-ann tú
-ann sé, sí
-aimid
-ann sibh
-ann siad

Verbs with slender roots have the following endings added to the root:
-im
-eann tú
-eann sé, sí
-imid
-eann sibh
-eann siad

*******The autonomous form adds a -tar to a broad root and -tear to a slender root.

Second Conjugation
Verbs ending in -aigh replace the -aigh with:
-aím
-aíonn tú
-aíonn  sé, sí
-aímid
-aíonn  sibh
-aíonn  siad

Verbs ending in -igh replace the -igh with:
-ím
-íonn tú
-íonn  sé, sí
-ímid
-íonn  sibh
-íonn  siad
 
*******The autonomous form adds a -ítar to a broad root and -ítear to a slender root.

Future Tense
First Conjugation
Verbs with a slender root add -fidh except for the 1st Person Plural which adds -fimid.
Verbs with a broad root add -faidh except for the 1st Person Plural which adds -faimid.
*******The autonomous form adds a -far to a broad root and -fear to a slender root.

Second Conjugation
Verbs with a slender root add -eoidh except for the 1st Person Plural which adds -eoimid.
Verbs with a broad root add -óidh except for the 1st Person Plural which adds -óimid.
*******The autonomous form adds a -ófar to a broad root and -eofar to a slender root.

Conditional Mood
Verbs starting with a consonant are lenited.
Verbs starting a vowel or with f have d' prefixed to them.


